【裁判字號】    89,交易,126
【裁判日期】    890628
【裁判案由】    公共危險等
【裁判全文】
臺灣板橋地方法院刑事判決                        八十九年度交易字第一二六號
    公  訴  人  臺灣板橋地方法院檢察署檢察官
    被      告  丙○○
右列被告因公共危險等案件，經檢察官提起公訴（八十九年度偵字第二一○七號），
本院判決如左：
    主      文
丙○○服用酒類，不能安全駕駛動力交通工具而駕駛，處拘役肆拾日，如易科罰金以
參佰元折算壹日。
其餘被訴過失傷害部分公訴不受理。
    事      實
一、丙○○曾因違反麻醉藥品管理條例案件，於民國（下同）八十一年四月七日經臺
    灣桃園地方法院以八十一年度易字第九九四號刑事判決處有期徒刑五月，同年六
    月十三日判決確定，嗣於同年七月二十四日因易科罰金執行完畢（不致使本案罪
    刑構成累犯），其明知駕駛動力交通工具前，不得服用酒類以避免無法安全駕駛
    ，竟於八十八年十二月十二日十四時十分許，於服用酒類後已不能安全駕車之狀
    況下，自臺北縣三峽鎮○○路某處上車駕駛車牌號碼Ｑ７─八五五○三號自用小
    客車，嗣於同日十四時三十分許行經臺北縣鶯歌鎮○○街與育才街二十七巷之交
    岔路口處前，因酒後駕車，復未注意車前狀況而減速慢行，作隨時停車之準備，
    即貿然高速行駛，適有候致為騎乘車牌號碼ＷＥＴ─九六○號輕型機車後座搭載
    甲○○，正通過上開交岔路口，丙○○發現後煞車不及，所駕駛之汽車車頭擦撞
    候致為所騎乘之機車，致乙○○、甲○○人車倒地，乙○○受有頭部外傷併顏面
    多處撕裂傷、左手掌撕裂傷、右膝及左足踝挫傷；甲○○受有右側股骨、腓骨骨
    折、右側第八、九肋骨骨折等傷害（過失傷害部分業據乙○○、甲○○於本院審
    理中撤回告訴）。嗣丙○○於有偵查權限之公務員發覺其犯罪前，即向前來處理
    車禍事宜之臺北縣警察局三峽分局警員承認酒後駕車肇事，並經警員於同日十六
    時十一分測得其吐氣酒精濃度達每公升○‧三六毫克。嗣丙○○並自動接受裁判
    。
二、案經丙○○自首及乙○○、甲○○訴由臺北縣警察局三峽分局報請臺灣板橋地方
    法院檢察署檢察官偵查起訴。
    理      由
壹、有罪部分：
一、訊據被告丙○○固坦承於右揭時地，在飲酒後駕車肇事致乙○○、甲○○受傷，
    ，而其於當日十六時十一分經警測得其吐氣酒精濃度達每公升○‧三六毫克等情
    ，並據告訴人指訴綦詳，且有道路交通事故調查報告表一份、現場及車損照片二
    十八幀、告訴人受傷之診斷證明書二紙（財團法人恩主公醫院恩乙診字第八八一
    二一二○○九、0000000000號）、酒精濃度測試表一紙、臺北縣警察
    局舉發違反道路交通管理事件通知單（＜八八＞北縣警交甲字0000000號
    ）一紙在卷足資佐證，是被告酒後駕車肇事一節，自堪信為真實；雖被告尚矢口
    否認有服用酒類，不能安全駕駛動力交通工具而駕駛之犯行，辯稱：伊雖酒後駕
    車，惟並無受酒精影響云云。惟查：被告服用酒類後於當日十四時十分許即自臺
    北縣三峽鎮○○路某處上車駕駛而行經肇事地點一節，業為被告所自承，則依卷
    附臺灣省車輛行車事故覆議鑑定委員會函（八十八年四月六日交覆字第八八－○
    三六六號）所示由測試時間倒推人體飲用酒類之酒精濃度之計算公式（男性為０
    ‧０１７Ｘ５Ｘ時差＋測量時之酒精吐氣含量等於肇事當時之酒後情況），則被
    告於當日十四時十分酒後開始駕車時之酒精濃度應約為每公升○‧五三一毫克（
    ０‧０１７Ｘ５Ｘ２又１＼６０＋０‧３６≒０‧５３１），另於肇事當時之酒
    精濃度應約為每公升○‧五○三毫克（０‧０１７Ｘ５Ｘ１又４１＼６０＋０‧
    ３６≒０‧５０３）。而依醫學實驗證明所得經驗法則，人體呼氣若已達每公升
    零點五五毫克（零點五五ＭＧ＼Ｌ）以上，肇事率為一般正常人之十倍，已達不
    能安全駕車之標準，此經法務部八十八年五月十八日法八八檢字第○○一六六九
    號函敘甚詳。而本件被告經前開推算其飲酒駕車時、肇事時之酒精濃度已分別為
    每公升○‧五三一毫克、○‧五○三毫克，已趨近上開每公升零點五五毫克之數
    值，亦違反道路交通安全規則第一百十四條第二款所定之汽車駕駛人於飲酒後其
    吐氣所含酒精成份超過每公升零點二五毫克以上者，不得駕車之規定，抑且，復
    自上開道路交通事故調查報告表、現場及車損照片以觀：（一）告訴人騎乘及被
    告駕駛之車輛受損嚴重。（二）告訴人甲○○因此碰撞竟騰空自路旁停放之車輛
    （車牌號碼ＧＣ－九八五三號）之後擋風玻璃撞入。（三）告訴人騎乘之機車倒
    地之刮痕達十二‧四公尺，而被告所駕駛之車輛並無煞車痕等，顯見被告至交岔
    路口猶高速行駛之情事，其因服用酒類，不能安全駕駛動力交通工具而駕駛而肇
    事灼然，被告所為上開辯詞無非係圖卸之詞，自無足採。從而，罪證已臻明確，
    被告服用酒類，不能安全駕駛動力交通工具而駕駛之犯行洵堪認定，自應依法論
    科。
二、核被告丙○○所為係犯刑法第一百八十五條之三之罪。查被告酒後駕車而肇事，
    嗣於有偵查權限之公務員發覺其犯罪前，即向前來處理車禍事宜之臺北縣警察局
    三峽分局警員坦承一節，業據被告所陳明，且經本院向臺北縣警察局三峽分局函
    詢據覆屬實，此有臺北縣警察局三峽分局八十九年北警峽刑字第○五一八三號函
    附卷足稽，且被告嗣自動接受裁判，足認其符合刑法第六十二條前段關於自首之
    規定，自應依法減輕其刑。爰審酌被告就本案酒後駕車肇事所致之傷害部分已賠
    付告訴人而達成和解（有和解書在卷足稽）及其品行、智識程度、所生危害及犯
    罪後已具悔意態度尚佳等一切情狀，量處如主文所示之刑，並諭知易科罰金之折
    算標準，以資懲戒。
貳、公訴不受理部分：
一、公訴意旨另以：被告丙○○於八十八年十二月十二日十四時許，明知已服用酒類
    後，已無法安全駕駛動力交通工具，仍駕駛車牌號碼Ｑ７─八五五○三號自小客
    車，由臺北縣三峽鎮往鶯歌鎮方向行駛，行經台北縣鶯歌鎮○○街與育才街二十
    七巷之交岔路口處前時，應減速慢行，作隨時停車之準備，且當時路面狀況無缺
    陷，道路無障礙物，依當時情形，又無不能注意之情事，丙○○竟疏於注意亦未
    減速慢行，仍以高速行駛，適有候致為騎乘車號ＷＥＴ─九六○號輕型機車後座
    搭載甲○○，正通過上開交岔路口，丙○○因酒醉駕駛發現後煞車不及，所駕駛
    之汽車車頭擦撞候致為所騎乘之機，致乙○○、甲○○人車倒地，乙○○受有頭
    部外傷併顏面多處撕裂傷、左手掌撕裂傷、右膝及左足踝挫傷；甲○○受有右側
    股骨、腓骨骨折、右側第八、九肋骨骨折等傷害，下肢外側二處挫破皮傷等傷害
    ，因認被告除犯有前揭刑法第一百八十五條之三之罪外，另犯有刑法第二百八十
    四條第一項前段之過失傷害罪嫌。
二、按告訴乃論之罪，告訴人於第一審辯論終結前得撤回其告訴，又告訴經撤回者，
    應諭知不受理之判決，而諭知不受理之判決，得不經言詞辯論為之，刑事訴訟法
    第二百三十八條第一項、第三百零三條第三款、第三百零七條分別定有明文。
三、本件告訴人乙○○、甲○○告訴被告丙○○過失傷害案件，起訴書認被告係犯刑
    法第二百八十四條第一項前段之過失傷害罪，依同法第二百八十七條前段之規定
    ，須告訴乃論。茲據告訴人於本案辯論終結前撤回其告訴，有撤回告訴狀在卷足
    憑，揆諸前開說明，就被告被訴過失傷害部分，爰不經言詞辯論，諭知不受理之
    判決。
據上論斷，應依刑事訴訟法第二百九十九條第一項前段、第三百零三條第三款、第三
百零七條，刑法第一百八十五條之三、第六十二條前段、第四十一條，罰金罰鍰提高
標準條例第二條，判決如主文。
本案經檢察官謝宗甫到庭執行職務。
中    華    民    國      八十九        年      六      月    二十八    日
                                      臺灣板橋地方法院交通法庭
                                          法  官  陳  鴻  清
右正本證明與原本無異。
如不服本判決，應於判決送達後十日內，向本院提出上訴狀。
                                          書記官  林  蔚  然
中    華    民    國      八十九        年      六      月    二十八    日
附錄本案論罪科刑法條全文
刑法第一百八十五條之三：
服用毒品、麻醉藥品、酒類或其他相類之物，不能安全駕駛動力交通工具而駕駛者，
處一年以下有期徒刑、拘役或三萬元以下罰金。


司法院資訊處製作；財團法人民間司法改革基金會備份。
